【裁判字號】    98,易,2362
【裁判日期】    981030
【裁判案由】    電子遊戲場業管理條例等
【裁判全文】
臺灣板橋地方法院刑事判決              98年度易字第2362號
公  訴  人  臺灣板橋地方法院檢察署檢察官
被      告  乙○○
            甲○○
                      之3
上列被告等因違反電子遊戲場業管理條例等案件，經檢察官提起
公訴（98年度偵字第17107 號），本院判決如下：
    主  文
乙○○在公眾得出入之場所賭博財物，處罰金新臺幣肆仟元，如
易服勞役，以新臺幣壹仟元折算壹日，扣案之電子遊戲機「小瑪
莉」壹台（含ＩＣ板壹塊）及遊戲代幣捌佰玖拾伍枚均沒收。
甲○○違反未依電子遊戲場業管理條例規定辦理營利事業登記者
，不得經營電子遊戲場業之規定，處拘役肆拾日，如易科罰金，
以新臺幣壹仟元折算壹日，扣案之電子遊戲機「小瑪莉」壹台（
含ＩＣ板壹塊）及遊戲代幣捌佰玖拾伍枚均沒收。
    事  實
一、甲○○明知未依電子遊戲場業管理條例規定辦理營利事業登
    記者，依法不得經營電子遊戲場業，竟基於經營電子遊戲場
    業之犯意及賭博之包括犯意，自民國98年6 月1 日起（起訴
    書誤繕為自不詳之日起），在其所經營之位於臺北縣板橋市
    ○○路○ 段89巷5 弄口旁之屬公眾得出入之鐵皮屋小吃店，
    擺設電子遊戲機「小瑪莉」1 台（含IC板1 塊），供不特定
    顧客把玩，其玩法係由賭客以新臺幣（下同）10元向甲○○
    換取遊戲代幣1 枚，隨後賭客即以代幣投入機台內按押下注
    ，若押中，賭客即可獲得按押倍率之分數，若未押中，則由
    機臺沒入下注之代幣，待賭客結束賭玩時，再以機台所退回
    之代幣，以1 比10之比率向甲○○換取現金，接續多次以此
    方式與不特定之人賭博財物，而經營電子遊戲場業。嗣於98
    年6 月17日20時30分許，乙○○基於賭博之犯意，在上址，
    以現金2,500 元向甲○○兌換遊戲代幣把玩上開電子遊戲機
    ，而與甲○○賭博財物；旋於同日20時50分許（起訴書誤繕
    為該日21時許），為警在上址查獲，並扣得電子遊戲機「小
    瑪莉」1 台（含IC板1 塊）及遊戲代幣895 枚，始悉上情。
二、案經臺北縣政府警察局海山分局報請臺灣板橋地方法院檢察
    署檢察官偵查起訴。
    理  由
壹、程序方面：
一、本案被告乙○○所犯係死刑、無期徒刑、最輕本刑為3 年以
    上有期徒刑或高等法院管轄第一審案件以外之罪，其於準備
    程序中就被訴事實為有罪之陳述，經本院告知簡式審判程序
    之旨，並聽取公訴人、被告乙○○之意見後，就被告乙○○
    部分經本院裁定進行簡式審判程序，合先敘明。
二、本案公訴人所引用之卷證資料（包含人證與文書證據），並
    無證據證明係公務員違背法定程序所取得，又被告以外之人
    於審判外之陳述，經核並無非出於自由意願而為陳述或遭違
    法取證及顯有不可信之情況，再卷內之文書證據，亦無刑事
    訴訟法第159 條之4 之顯有不可信之情況與不得作為證據之
    情形，且被告甲○○、乙○○迄本院言詞辯論終結前均未聲
    明異議，依刑事訴訟法第159 條至159 條之5 之規定，均有
    證據能力，合先敘明。
貳、實體方面：
一、被告乙○○部分：
    上揭被告乙○○如何於前開時、地，在公眾得出入之場所賭
    博之事實，業據被告乙○○於警詢、偵查及本院審理時坦承
    不諱，復有查獲照片10幀在卷可佐（見偵查卷第37至41頁）
    ，且有扣案之電子遊戲機「小瑪莉」1 台（含IC板1 塊）及
    遊戲代幣895 枚可資佐證，足認被告乙○○前開不利於己之
    自白與事實相符，堪以採信，本案事證明確，被告乙○○犯
    行堪以認定，應依法論科。
二、被告甲○○部分：
    訊據被告甲○○矢口否認有何經營電子遊戲場業或在公眾得
    出入之場所賭博財物之犯行，辯稱：該機台係前房客所遺留
    ，並非伊所擺設云云。惟查：上開犯罪事實，業據證人即賭
    客乙○○於警詢及偵查中證述明確，且有查獲照片10幀在卷
    可佐（見偵查卷第37至41頁）及扣案之電子遊戲機「小瑪莉
    」1 台（含IC板1 塊）及遊戲代幣895 枚可資佐證，而賭客
    乙○○乃係被告甲○○之子之乾爹，又經常前往被告甲○○
    所經營之小吃店用餐，此據被告甲○○供明在卷，足見賭客
    乙○○與被告甲○○間情誼甚佳，衡情自無設詞誣陷被告甲
    ○○之虞，是賭客乙○○證述被告甲○○確有擺設電子遊戲
    機台與他人對賭財物之證言，即堪採信，至被告甲○○空言
    否認犯行，要係事後圖卸之詞，難以採信。本案事證明確，
    被告甲○○犯行同堪認定，應依法論科。
三、核被告乙○○所為，刑法第266 條第1 項前段之在公眾得出
    入之場所賭博財物罪；被告甲○○所為，係違反電子遊戲場
    業管理條例第15條之未依電子遊戲場業管理條例規定辦理營
    利事業登記者，不得經營電子遊戲場業之規定，應依同條例
    第22條之規定論處，及刑法第266 條第1 項前段之在公眾得
    出入之場所賭博財物罪。被告甲○○係基於一經營電子遊戲
    場業之意思，擺設電子遊戲機具與人對賭而經營電子遊戲場
    業，其行為本質上即含有反覆為同一種類事務之概念在內，
    是被告經營電子遊戲場業及前後多次賭博之行為，均為法律
    上之包括一罪。又被告以一行為觸犯上開二罪名，為想像競
    合犯，應依刑法第55條之規定，從較重之電子遊戲場業管理
    條例第22條之罪處斷。爰審酌被告乙○○、甲○○犯罪之動
    機、目的，被告甲○○未經許可擺設電子遊戲機妨害社會秩
    序及其二人賭博犯行危害善良風俗，兼衡被告乙○○犯罪後
    坦承犯行，已知悔悟，被告甲○○犯罪後否認犯行等一切情
    狀，量處如主文所示之刑，並就拘役部分諭知易科罰金之折
    算標準，就罰金部分諭知易服勞役之折算標準，以資懲儆。
    扣案之電子遊戲機具「小瑪莉」1 台（含IC板1 塊）及遊戲
    代幣895 枚，為當場賭博之器具，不問屬於被告與否，均應
    依刑法第266 條第2 項之規定，宣告沒收。
據上論斷，應依刑事訴訟法第273 條之1 第1 項、第299 條第1
項前段，電子遊戲場業管理條例第22條、第15條，刑法第266 條
第1 項前段、第2 項、第55條、第41條第1 項前段、第42條第3
項前段，刑法施行法第1 條之1 第1 項、第2 項前段，判決如主
文。
本案經檢察官高智美到庭執行職務。
中    華    民    國    98    年    10    月    30    日
                  刑事第十九庭  法  官  鄧雅心
以上正本證明與原本無異。
如不服本判決應於收受判決後10日內向本院提出上訴書狀，並應
敘述具體理由。其未敘述上訴理由者，應於上訴期間屆滿後20日
內向本院補提理由書（均須按他造當事人之人數附繕本）
「切勿逕送上級法院」。
                                書記官  王小芬
中    華    民    國    98    年    10    月    30    日
附錄本案論罪科刑法條
電子遊戲場業管理條例第十五條
未依本條例規定辦理營利事業登記者，不得經營電子遊戲場業。
電子遊戲場業管理條例第二十二條
違反第十五條規定者，處行為人一年以下有期徒刑、拘役或科或
併科新臺幣五十萬元以上二百五十萬元以下罰金。
中華民國刑法第二百六十六條
在公共場所或公眾得出入之場所賭博財物者，處一千元以下罰金
。但以供人暫時娛樂之物為賭者，不在此限。
當場賭博之器具與在賭檯或兌換籌碼處之財物，不問屬於犯人與
否，沒收之。


司法院資訊處製作；財團法人民間司法改革基金會備份。
